

Riverol Daniel Desarrollador / Mentor Programación

(+54 9) 11 5760-1577

SOCIAL

in /danielriverol

\(\Omega\) / DanielRiverol

PERFIL

Soy un desarrollador con 6 años de experiencia.

Mis compañeros me conocen como un profesional creativo, responsable y dedicado.

Disfruto trabajar en equipo y puedo encarar múltiples tareas sin perder de vista mis objetivos.

Estoy cursando la carrera de Analista de Sistemas (3er año - 21 materias aprobadas) y el curso de Project Manager.

Actualmente me desempeño como Content Leader Node en Alkemy.org.

EDUCACIÓN

Analista de Sistemas
Instituto de Formación Técnica

Superior N°4 2019 - Actualidad

Project Manager

DigitalMind

Abril 2022 - Actualidad

SKILLS

HTMLMONGODB

CSSMYSQL

JAVASCRIPT • MICRO:BIT

NODE JSARDUINO

REACT

EXPERIENCIA

ALKEMY

Abril 2022 - Actualidad | Content Leader Skill Up NODE

Lider de equipo de contenidos Skill Up Node I

CODERHOUSE

Diciembre 2021 - Actualidad | Profesor Desarrollo Web/Javascript

Dictado de clases. Coordinación de equipo de tutores a cargo

GyEE - UTN

Abril 2021 - Noviembre 2021 | Mentor de programación

Clases de desarrollo web y javascript a adolescentes en Secundarias del Futuro.

SSTES - GCBA

Febrero 2020 - Marzo 2022 | Mentor de programación

Clases de programación en diferentes lenguajes en escuelas de nivel inicial y secundario.

Programa desde tu casa

Junio 2020 - Julio 2020 | Profesor de Desarrollo web

Dictado de Curso intensivo de HTML y CSS.

Ideas From Heaven

Enero 2015 - Actualidad | Desarrollador web

Diseño de sitios web y aplicaciones web

SIP Producciones

Enero 2010 - Abril 2015 | Productor

Organización y producción de eventos. Planificación y control de la ejecución de las diferentes tareas necesarias para el evento. Colaboración directa con el gerente general.

INTERESES

</>



Música Pi

Programación

Lectura